Minutes et répertoires du notaire Philippe LAMIRAL, 1585 - 25 septembre 1590 (étude XXXIII)
Archives nationales
- Minutes de Philippe LAMIRAL, 1585 - 25 septembre 1590; MC/ET/XXXIII/201 - MC/ET/XXXIII/207
  - Minutes. 1589, MC/ET/XXXIII/206; registre
    - Moyennant 10 livres de rente annuelle rachetables de 200 livres et à prendre sur les biens d'Hubert Bourle, marchand et laboureur à Lonmesnil (76), fondation d'un obit à dire chaque année le jour de la Saint Cosme et Damien en l'église Saint-Martin-de-Longmesnil, lieu de sa nativité, par Jacques Bourlé, docteur en théologie., 20 mars 1586; MC/ET/XXXIII/206
      fondation pieuse; Longmesnil (Seine-Maritime); Bourle, Hubert; Bourlé, Jacques; docteur d'université; agriculteur; commerçant
    - Transport par Claude Dupré, papetier à Paris, grande rue Saint-Jacques, à Drouine Dupré, sa sœur veuve de Nicolas Hamyn, vivant receveur de la chatellenie de Beauvais (acceptant par Jean Sanguin, sergent au Châtelet, son gendre), des 2 muids de blé de rente annuelle sur la chatellenie de Beauvais dont jouit le Collège des Chollets qui lui en a fait bail pour 9 ans de la Saint-Jean-Baptiste 1581., 26 mars 1586; MC/ET/XXXIII/206
      cession; Saint-Jacques (grande rue); Beauvais (Oise); Dupré, Claude; Dupré, Drouine; Hamyn, Nicolas; Sanguin, Jean; papetier; auxiliaire de justice
    - Procuration par le collège de Presles à Claude Verdot, marchand à Alizy-sur-Marne, pour comparaître en son nom devant les Commissaires définits par le Roi pour la connaissance des usurpations faites dans le duché de Château-Thierry., 31 mai 1586; MC/ET/XXXIII/206
      procuration; Presles (collège de); Château-Thierry (Aisne); Collège de Presles; commerçant
    - Contrat de mariage entre Antoine Luce, scieur de bois à Paris, rue Saint-Antoine, paroisse Saint-Paul, et Marguerite Chrétien, fille de Barbe Fournier, veuve d'Olivier Chrétien, officier du Roi, demeurant à Jouy-en-Josas (78)., 1er juin 1586; MC/ET/XXXIII/206
      contrat de mariage; Saint-Antoine (rue); Jouy-en-Josas (Yvelines); Luce, Antoine; Chrétien, Marguerite; Fournier, Barbe; Chrétien, Olivier
    - Transport moyennant 66 écus 2/3 de 25 livres de rente sur une maison à Paris, rue des Noyers, faisant l'un des coins de la rue d'Anglois, par Nicolas Bonnart, docteur en théologie, chanoine de Notre-Dame-de-Laon, à Pierre Gainguet, docteur en médecine demeurant à Linas près Montlhéry (91)., 11 septembre 1586; MC/ET/XXXIII/206
      cession; Linas (Essonne); Anglais (rue des); Noyers (rue des); Bonnart, Nicolas; Gainguet, Pierre; chanoine; docteur d'université; docteur d'université
    - Testament de Louise Sacquin, femme de Pierre Sirede, marchand de vins, bourgeois de Paris, demeurant rue de la Tâcherie, paroisse Saint Merry, ' en bonne prospérité de santé '., 17 septembre 1586; MC/ET/XXXIII/206
      testament; Tacherie (rue de la); Sacquin, Louise; Sirede, Pierre; commerçant
    - Procuration donnée en blanc par Eloy Le Maignan, docteur en décret, prieur de Morée au diocèse de Chartres, pour recevoir des subdélégués au baillage de Chartres et pour l'aliénation des biens du clergé, les 88 écus provenant de deux aliénations (56 écus et 32 écus) des biens du prieuré., 14 janvier 1588; MC/ET/XXXIII/206
      procuration; Morée (Loir-et-Cher); Le Maignan, Eloi; docteur d'université; abbé
    - Procuration par Julien Huchedé, prêtre du diocèse du Mans (Sarthe), boursier et chapelain du collège du Plessis, à Guillaume Hervé, son cousin, notaire et sergent royal à Laval pour vendre les biens qui lui sont échus par la succession de ses père et mère., 1er janvier 1589 - 1589; MC/ET/XXXIII/206
      procuration; Le Mans (Sarthe); Plessis (collège du); Laval (Mayenne); prêtre; étudiant; notaire
    - Bail pour 6 ans de Noël 1588 et moyennant 26 écus 2/3 d'une chambre, cuisine, caveau et bûches dépendant du collège de Cambrai, que tenait défunt Simon Lecochois, vivant chanoine d'Orléans, par André Robelin, chapelain et procureur du collège de Cambrai, à Frère Le Breton, prieur de Savigny., 4 janvier 1589; MC/ET/XXXIII/206
      bail; Cambrai (collège de); Le Breton (M.); Lecochois, Simon; Robelin, André; chanoine; abbé
    - Titre nouvel par Jean Amariton, avocat au Parlement, demeurant rue Saint-Jean-de-Beauvais, pour la quatrième partie indivise d'une maison sise rue Saint-Jean-de-Beauvais., 5 janvier 1589; MC/ET/XXXIII/206
      Histoire littéraire XVIe siècle, par Catherine Grodecki, Madelaine Jurgens, Pierre-Yves Louis, Xenia Pamfilova, 1972-1994 (fichier papier entièrement dématérialisé; voir contexte dans le Plan d’orientation général - Notaires de Paris, guides thématiques du Minutier).
      Date de création de la notice: 2012
      titre nouvel; Saint-Jean-de-Beauvais (rue); Amariton, Jean; avocat au parlement (Ancien Régime)
    - Procuration par Jean Pigis, étudiant au collège de Cambrai, à Nicolas Yvelin, régent au collège du Plessis, pour recevoir 302 écus 50 sols que lui doit Denise Pigis, veuve de sire André Surgis, marchand près la ville de Rouen., 9 janvier 1589; MC/ET/XXXIII/206
      procuration; Cambrai (collège de); Plessis (collège du); Rouen (Seine-Maritime); étudiant; commerçant
    - Nicolas Cappart promet au collège de Dainville de servir comme dépensier moyennant 10 sols par semaine outre 4 écus de gages par an., 10 janvier 1589; MC/ET/XXXIII/206
      promesse; Cappart, Nicolas
    - Bail pour 3 ans de Noël 1588 et moyennant 166 écus 2/3 de la cure de Saint-Thomas-de-Boissy [sous-Saint-Yon, Essonne] et d'Egly (Essonne) son annexe, par Jean Fortin, prêtre, bachelier en théologie au collège de Sorbonne à Pierre Feullet, prêtre du diocèse de Coutances. [ Et contre-lettre du 11 janvier 1589 et réduction du loyer de 33 écus 1/3 ' en considération...des ruines que font les soldats à cause des guerres qui ont cours de présent ' du 14 mars 1589]., 11 janvier 1589 - 14 mars 1589; MC/ET/XXXIII/206
      bail; convention; renonciation; Boissy-sous-Saint-Yon (Essonne); Sorbonne; Egly (Essonne); Coutances (Manche); Cure de l'église Saint-Thomas de Boissy-sous-Saint-Yon; prêtre; bachelier; prêtre
    - Bail pour 4 ans de Noël 1588 et moyennant 50 écus par an d'une maison à Paris, rue Saint-Jacques, ' Image Saint-Georges ' par le collège de Sorbonne à François Foucher, procureur en Parlement., 13 janvier 1589; MC/ET/XXXIII/206
      bail; Sorbonne; Saint-Jacques (rue); Saint-Georges (image); Collège de Sorbonne; procureur de justice (Ancien Régime)
    - Bail pour 4 ans de Pâques 1589 et moyennant 80 écus par an d'une maison à Paris, rue Saint-Jacques, ' Le Soleil d'Or ' par le collège de Sorbonne à Léger de Lois, marchand et maître imprimeur., 13 janvier 1589; MC/ET/XXXIII/206
      bail; Saint-Jacques (rue); Soleil d'Or (enseigne du); Collège de Sorbonne; commerçant; imprimeur
    - Bail pour 4 ans de Pâques 1589 et moyennant 120 écus par an d'une maison à Paris, rue de la Sorbonne, ayant issue par derrière au Cloître Saint-Benoît, par le collège de Sorbonne à damoiselle Catherine Le Comte, veuve de Laurent de Croisettes, seigneur de Saint-Mesme, Charny et La Mothe-Houdoucourt, avocat en Parlement et solliciteur des affaires du Roi, et à maître Pierre de Croisettes, seigneur desdits lieux et correcteur en Parlement., 13 janvier 1589; MC/ET/XXXIII/206
      bail; Sorbonne; Sorbonne (rue de la); Saint-Benoît (cloître); Collège de Sorbonne; avocat; magistrat
    - Bail pour 4 ans de Pâques 1589 d'une maison à Paris, grande rue Saint-Jacques ' La Pie en Cage ' et moyennant 60 écus par an par le collège de Sorbonne à Nicolas Doret, marchand potier d'étain., 13 janvier 1589; MC/ET/XXXIII/206
      bail; Saint-Jacques (rue); Pie en Cage (enseigne de la); Collège de Sorbonne; potier
    - Procuration donnée en blanc par Lucas Compte, prêtre du diocèse de Sées, étudiant au collège de Cambrai, fils de défunt Etienne Compte, laboureur à Saint-André-de-Briouze pour appréhender en son nom la succession de son oncle paternel, Jacques Compte, laboureur audit lieu., 27 janvier 1589; MC/ET/XXXIII/206
      procuration; Saint-André-de-Briouze (Orne); Cambrai (collège de); agriculteur; étudiant; prêtre
    - Procuration donnée en blanc par Frère Antoine Boulenger, prêtre, religieux profès de l'abbaye Saint-Barthélémy de Noyon, ordre de Saint-Augustin, pour prendre possession du prieuré Saint-Denis d'Origny [Origny-le-Sec, Oise], diocèse de Troyes., 30 janvier 1589; MC/ET/XXXIII/206
      procuration; Origny-le-Sec (Aube); Noyon (Oise); Troyes (Aube); prêtre; religieux
    - Vente moyennant 266 écus 2/3 de 14 septiers de terre à Sery-Porcier (08) par Jean de Bonnaire, docteur en médecine, demeurant au collège de Montagu, à Poncelet Le Masle, laboureur à Sery., 3 février 1589; MC/ET/XXXIII/206
      acte de vente; Montaigu (collège de); Bonnaire, Jean de; Le Masle, Poncelet; docteur d'université; agriculteur
    - Bail pour 6 ans de Noël 1588 et moyennant 20 écus par an de deux chambres dépendant du collège de Cambrai, par André Robelin, procureur du collège de Cambrai, à Nicolas Waudon, docteur en droit et prévôt de la première église collégiale Saint-Géry-de-Cambrai, qui y demeure., 10 février 1589; MC/ET/XXXIII/206
      bail; Cambrai (collège de); Robelin, André; Waudon, Nicolas; docteur d'université
    - Procuration en blanc par Noël Quatremère, écolier étudiant, prévôt de Chaloste [Chalautre] en l'église Saint-Martin de Tours, assisté d'Antoine Pépin, son beau-frère, pour plaider devant les baillis de Sezanne et de Nogent, pour obtenir la mainlevée du revenu temporel dépendant de la prévôté de Chaloste., 1er mars 1589; MC/ET/XXXIII/206
      Chalautre-la-Grande (Seine-et-Marne); Prévôté de Chaloste; étudiant; prévôt (Ancien Régime)
    - Procuration donnée en blanc par Pascal Forest, maître ès arts, étudiant à Paris, rue Saint-Jacques, pour faire desservir par gens idoines sa cure de Sainte-Beuve-aux-Champs, diocèse de Rouen., 2 mars 1589; MC/ET/XXXIII/206
      Saint-Jacques (rue); Le Caule-Sainte-Beuve (Seine-Maritime); Rouen (Seine-Maritime); Cure de Sainte-Beuve-aux-Champs; étudiant
    - Procuration donnée par François David, prêtre du diocèse de Beauvais, boursier théologien du collège des Chollets, à Michel Fauvel, chanoine de la cathédrale de Beauvais, pour permuter sa cure d'Ons-en-Bray avec celle de Chambly que tient Nicolas Le Maire, prêtre et chanoine de Beauvais. Et promesse de laisser la cure libre de toutes charges., 23 mars 1589; MC/ET/XXXIII/206
      procuration; promesse; Beauvais (Oise); Cholets (collège des); Ons-en-Bray (Oise); Chambly (Oise); Cure d'Ors-en-Bray; Cure de Chambly; prêtre; étudiant; étudiant; chanoine
    - Constitution, moyennant 100 écus, de 8 écus 1/3 de rente à Pierre Le Brest, marchand drapier et maître chaussetier, par Pierre de Sugères, docteur en décret, et Jeanne Spifame, sa femme., 6 avril 1589; MC/ET/XXXIII/206
      constitution de rente; Cambrai (collège de); Le Brest, Pierre; Spifame, Jeanne; Surgères, Pierre de; fabricant d'accessoires vestimentaires; docteur d'université; négociant
    - Contrat de mariage entre Mathurin Potier, clerc de Jean-Jacques de La Vergne, maître des requêtes, et natif de Neau (53), pays du Maine, et Guillemette Vernot, fille de chambre de Marie Le Febvre, femme dudit sieur de La Vergne., 9 avril 1589; MC/ET/XXXIII/206
      contrat de mariage; Potier, Mathurin; La Vergne, Jean-Jacques de; Vernot, Guillemette; Le Febvre, Marie; maître des requêtes (Ancien Régime)
    - Bail pour 9 ans de la Saint-Rémy 1589 et moyennant 46 écus 2/3 d'une maison à Paris, rue Saint-Etienne-des-Grés, par le collège des Cholets à Sébastien Bonneville, marchand de vins, bourgeois de Paris, y demeurant., 10 avril 1589; MC/ET/XXXIII/206; fol. 70
      bail; Cholets (collège des); Saint-Etienne-des-Grès (rue); Collège des Cholets; commerçant
    - Pierre Paris, maître jardinier à Paris, rue de la Clef au faubourg Saint-Marcel, s'oblige envers le collège des Cholets, par Nicolas Perache et Jean Villet, boursiers du collège, à cultiver le jardin du collège et tailler les treillis moyennant 8 écus pour la période d'un an à compter du jour de la Chandeleur., 10 avril 1589; MC/ET/XXXIII/206
      obligation; Cholets (collège des); Saint-Marcel (faubourg); Clef (rue de la); Collège des Cholets; jardinier; étudiant
    - Vente moyennant 64 écus d'une maison, cour et jardin à Chevannes près Corbeil (91) par Pierre Pitet, compagnon imprimeur à Paris, rue Saint-Jacques, et Françoise Maurisse, sa femme, à Liger Delas, maître imprimeur à Paris., 11 avril 1589; MC/ET/XXXIII/206
      acte de vente; Saint-Jacques (rue); Delas, Liger; Pitet, Pierre; Maurisse, Françoise; imprimeur; imprimeur
    - Vente moyennant 54 écus d'une maison, cour et jardin à Chevannes près Corbeil (91) par Pierre Pitet, compagnon imprimeur à Paris, rue Saint-Jacques, et Françoise Maurisse, sa femme, à Liger Delas, maître imprimeur à Paris., 11 avril 1589; MC/ET/XXXIII/206
      acte de vente; Saint-Jacques (rue); Pitet, Pierre; Maurisse, Françoise; Delas, Liger; imprimeur; imprimeur
    - Bail emphytéotique pour 99 ans et moyennant 10 écus par an d'une maison et de terres et prés à Etréchy (91) par la Faculté de décret à Guillaume Fourmier, seigneur du Roussay, grand maître enquêteur et réformateur des Eaux et Forêts de France., 12 avril 1589; MC/ET/XXXIII/206
      bail; Etréchy (Essonne); Fourmier, Guillaume; administrateur
    - Contrat de mariage entre Jean Boyerre, libraire et relieur au faubourg Saint-Jacques, natif de Verrières-le-Buisson (91) et Laurence Marchant, fille de défunt Denis Marchant, maître épinglier à Paris., 15 avril 1589; MC/ET/XXXIII/206
      contrat de mariage; Saint-Jacques (faubourg); Verrières-le-Buisson (Essonne); Boyerre, Jean; Marchant, Laurence; Marchant, Denis; libraire; imprimeur; forgeron
    - Jean Marchant, boulanger à Gagny, 93, s'oblige moyennant 3 écus soleil à labourer le demi arpent de vigne qu'André Robelin, chapelain du collège de Cambrai, possède à Gagny., 15 avril 1589; MC/ET/XXXIII/206
      obligation; Gagny (Seine-Saint-Denis); Marchant, Jean; Robelin, André; boulanger
    - Procuration par Jean de Bonnaire, docteur en médecine, demeurant au collège de Montagu, à Alexandre Lacosse, tailleur d'habit à Paris, pour accepter la rétrocession de 14 septiers de terre à Sery-en-Portier (08) qu'il avait cédés le 3 février dernier à Poncelet Le Masle, laboureur à Sery, moyennant 266 écus 2/3., 17 avril 1589; MC/ET/XXXIII/206
      procuration; Montaigu (collège de); Bonnaire, Jean de; Lacosse, Alexandre; docteur d'université; agriculteur; tailleur d'habits
    - Quittance de 400 écus par Claude David, régent en la faculté de décret et avocat en Parlement, à François Fouquet, conseiller en Parlement, pour le rachat de 33 écus 1/3 de rente constitués le 24 décembre 1585., 17 avril 1589; MC/ET/XXXIII/206
      quittance; David, Claude; Fouquet, François; avocat au parlement (Ancien Régime)
    - Procuration par Pierre Normandin, chapelain de la chapelle Saint-Jacques, alias de l'Anonciation, fondée en la chapelle des Haudriettes, à Nicolas De Sain, clerc du diocèse de Laon, étudiant demeurant chez maître de Creil, docteur en théologie, pour vendre, moyennant 100 écus et une rente de 16 écus 2/3 à Augustin Le Mercier, maître serrurier à Paris, un gardien dépendant de la maison de La Belle Etoile, appartenant à ladite chapelle., 20 avril 1589; MC/ET/XXXIII/206
      procuration; Haudriettes (chapelle des); Laon (Aisne); Belle Etoile (enseigne de la); Chapelle des Haudriettes; étudiant; docteur d'université; serrurier
    - Bail pour 6 ans de Pâques 1589 et moyennant 53 écus 1/3 d'une maison à Paris, rue du Mont-Sainte-Geneviève, La Barbe d'Or par Christophe Aubry, docteur en théologie, curé de Saint-André-des-Arts et principal du collège des Grassins, à Claude Hannet, maître rôtisseur., 21 avril 1589; MC/ET/XXXIII/206
      bail; Barbe d'Or (enseigne de la); Montagne-Sainte-Geneviève (rue de la); Aubry, Christophe; Hannet, Claude; curé; docteur d'université; directeur d'établissement d'enseignement; enseignant; cuisinier
    - Contrat de mariage entre Guillaume Pattu, maître écrivain à Paris, hors la Porte Saint-Victor, natif de Rochefort, et Marguerite de Bos, veuve en premières noces d'Anceaulme Breman, marchand bourgeois de Paris, et en secondes noces de Pierre Dare, maître cuisinier à Paris., 2 mai 1589; MC/ET/XXXIII/206
      contrat de mariage; Saint-Victor (faubourg); Pattu, Guillaume; Bos, Marguerite de; Breman, Anceaulme; Dare, Pierre; écrivain; commerçant; cuisinier
    - Titre nouvel par Blanche Marentin, veuve de Jacques Kerver, libraire juré, comme tutrice de Jacques et Jean Kerver, ses enfants mineurs, qui sont propriétaires pour 2/3 (le troisième tiers appartenant à Geneviève Kerver, épouse de Jacques Huot, marchand drapier) d'une maison à Paris, Grande rue Saint-Jacques, ' Les deux Cochets ' sur laquelle le Couvent des Mathurins de l'ordre de la Trinité a droit de prendre chaque année 50 sols de rente., 10 mai 1589; MC/ET/XXXIII/206
      titre nouvel; Saint-Jacques (grande rue); Kerver, Jacques; Marentin, Blanche; Kerver, Jean; Kerver, Jacques (fils); Kerver, Geneviève; Huot, Jacques; libraire; négociant
    - Compte de la pension due par Gaspard de Fabre le Jeune, étudiant, fils du capitaine Gaspard de Fabre, demeurant à Marseille, à Pascal Lagier, pédagogue à Paris, grande rue Saint-Jacques., 13 mai 1589; MC/ET/XXXIII/206
      compte; Marseille (Bouches-du-Rhône); Saint-Jacques (rue); Fabre, Gaspard de; Fabre, Gaspard de (le jeune); Lagier, Pascal; enseignant; étudiant
    - Bail pour 9 ans de la Saint-Rémy 1589 et moyennant 60 écus, d'une maison à Paris, rue Saint-Etienne-des-Grés par le collège des Cholets à Jean Cheron, maître savetier., 17 mai 1589; MC/ET/XXXIII/206
      bail; Cholets (collège des); Saint-Etienne-des-Grès (rue); Collège des Cholets; bottier
    - Marché pour l'entretien du puits du collège des Cholets et la fourniture de cables neufs durant un an de la Pentecôte 1589 et moyennant 10 écus 2/3 par Brice Chappelle, maître cordier à Paris près La Porte Saint-Germain-des-Prés, à Alexandre Soto, procureur audit collège., 17 mai 1589; MC/ET/XXXIII/206
      marché; Cholets (collège des); Saint-Germain (porte); Collège des Cholets; cordier; procureur de justice (Ancien Régime)
    - Jacques Amyot, lecteur en mathématiques, cède à Henry de Monantheuil, professeur en mathématiques, le temps qu'il a encore à exercer le professorat en mathématiques - qui est 18 mois suivant l'adjudication qui lui en a été faite par arrêt du conseil d'Etat du 16 novembre 1587 - et lui donne pouvoir de recevoir les arrérages des rentes qui y sont affectées., 26 mai 1589; MC/ET/XXXIII/206
      cession; procuration; Amyot, Jacques (1513-1593); Monantheuil, Henri de (1536?-1606); enseignant
    - Procuration par Guillaume Le Vandanger, curé de Saint-Maclou-de-Folleville, doyenné de Bacqueville, chapelain de la cathédrale Notre-Dame de Rouen, étudiant au collège de Lisieux, à Gueffier, marchand libraire juré pour recevoir les sommes qui lui sont dues tant à cause de ses bénéfices que de la succession de son père, Richard Le Vandanger, laboureur., 31 mai 1589; MC/ET/XXXIII/206
      procuration; Saint-Maclou-de-Folleville (Seine-Maritime); Rouen (Seine-Maritime); Lisieux (collège de); curé; étudiant; agriculteur; libraire
    - Titre nouvel de 16 écus 2/3 de rente sur une maison à Aubervilliers, 93 appartenant à Jeanne Spifame, épouse de Pierre de Sugères, docteur en droit, au profit de Laurent Malescot, docteur en décret, demeurant au collège de Calvi., 3 juin 1589; MC/ET/XXXIII/206
      titre nouvel; Aubervilliers (Seine-Saint-Denis); Malescot, Laurent; Spifame, Jeanne; Sugères, Pierre de; docteur d'université
    - Testament de frère Honoré dit Laurens Aubert, natif du bourg Meaulne, diocèse de Marseille, âgé de 28 ans, fils de Gaspart Aubert et Jeanne Bosque, novice convers de la Chartreuse-de-Vauvert, sur le point de faire profession., 14 juin 1589; MC/ET/XXXIII/206
      testament; Honoré dit Aubert, Laurens; Aubert, Gaspart; Bosque, Jeanne
    - Testament de Frère Antoine Samyer, novice convers à la Chartreuse de Vauvert, âgé de 21 ans, fils de défunt Antoine Samyer, drapier à Roye, et de Jacqueline de La Croix, sur le point de faire profession., 14 juin 1589; MC/ET/XXXIII/206
      testament; Roye (Somme); Samyer, Antoine (père); Samyer, Antoine (fils); La Croix, Jacqueline de; tisserand
    - Testament de Frère Jean de Peres, religieux novice convers de la Chartreuse de Vauvert, sur le point de faire profession., 14 juin 1589; MC/ET/XXXIII/206
      testament; Frère Peres, Jean de; religieux
    - Quittance de 50 écus pour rachat de 4 écus 10 sols de rente donnée par Georges Guillier, bachelier formé en théologie, comme procureur de Guillaume Davoyne, docteur en théologie., 15 juin 1589; MC/ET/XXXIII/206
      quittance; bachelier; docteur d'université
    - Constitution, moyennant 100 écus soleil, de 8 écus 1/3 de rente par Pierre de Sugères, docteur en décret, époux de Jeanne Spifame, à Phélix Lemoyne, maître tombier, bourgeois de Paris, à la Porte Saint-Martin., 17 juin 1589; MC/ET/XXXIII/206
      constitution de rente; Saint-Martin (porte); Lemoyne, Félix; Spifame, Jeanne; Surgères, Pierre de; docteur d'université; sculpteur
    - Contrat de mariage entre Barthélémy Prévost, procureur postulant au Parlement de Paris, et Marie Thenart, fille de défunt Jean Thenart, procureur, et de Magdeleine Guynier., 28 juin 1589; MC/ET/XXXIII/206
      contrat de mariage; Prévost, Barthélémy; Thenart, Marie; Thenart, Jean; Guynier, Magdeleine
    - Procuration en blanc par Georges Vinsot, prêtre du diocèse de Chartres, étudiant au collège de Lisieux, pour resigner entre les mains de l'évêque de Chartres sa cure de Montreuil., 1er juillet 1589; MC/ET/XXXIII/206
      procuration; Lisieux (collège de); Montreuil (Eure-et-Loir); Chartres (Eure-et-Loir); Cure de Montreuil; prêtre; étudiant
    - Bail pour 9 ans de la Saint-Martin 1583 et à raison de 25 sols l'arpent par Lucien Grebet, docteur en théologie, et Denis Grebet, étudiant, à Antoine Grebet, leur frère, laboureur à Le Neuville d'Aumont des terres à eux échues par le partage des successions de leur père et mère., 3 juillet 1589; MC/ET/XXXIII/206
      bail; La Neuville-d'Aumont (Oise); Darthois, Jeanne; Grebet, Antoine; Grebet, Denis; Grebet, François; Grebet, Lucien; docteur d'université; étudiant; agriculteur
    - Partage entre Lucien Grebet, docteur en théologie, demeurant au collège des Chollets, Antoine Grebet, laboureur à La- Neuville-d'Aumont (60) et Denis Grebet, étudiant à Paris, frères, héritiers chacun pour un tiers, des biens à eux échus par les successions de leur père et mère, François Grebert, laboureur à La-Neuville-d'Aumont (60), et Jeanne Darthois., 3 juillet 1589; MC/ET/XXXIII/206
      partage; La Neuville-d'Aumont (Oise); Cholets (collège des); Darthois, Jeanne; Grebet, Antoine; Grebet, Denis; Grebet, François; Grebet, Lucien; docteur d'université; agriculteur; étudiant
    - Donation d'une rente viagère de 666 écus 2/3 par Roger Deschevert, licencié en droit canon, prieur de Conflans-Sainte-Honorine (78) et doyen de Saint-Germain-l'Auxerrois à Charles Deschevert, son père., 18 juillet 1589; MC/ET/XXXIII/206
      donation; Conflans-Sainte-Honorine (Yvelines); Saint-Germain-l'Auxerrois (église); abbé; doyen d'université
    - Procuration donnée en blanc par Georges Vinsot, prêtre, étudiant au collège de Lisieux, pour obtenir de l'évêque de Chartres ses provisions de curé de Saint-Georges d'Ymeray et en prendre possession., 29 juillet 1589; MC/ET/XXXIII/206
      procuration; Lisieux (collège de); Ymeray (Eure-et-Loir); Cure de Saint-Georges d'Ymeray; prêtre; étudiant; curé